# 对新设子公司实际出资额小于享有的权益份额的处理

提问人：faner0405 时间：2021-05-18 11:27:21
陈老师您好，请教如下问题：
A 公司与 B 公司共同出资设立 C 公司，C 公司注册资本 100 万元，其中A 公司实际货币出资 40 万元、B公司实际货币出资 60 万元，工商登记显示A 公司出资 40 万元、股权比例40%，B公司出资 60 万、股权比例60%，但是公司章程条款以及投资协议约定：A公司负责C公司的经营管理，A公司和B公司分别按照51%、49%的比例行使股东权利、承担股东义务，B公司不参与经营管理，A 公司实际控制 C 公司。B 公司之所以愿意实际出资占 C 公司注册资本的 60%但只享有 49 ％的股东权益，是考虑到 B 公司的品牌及管理优势。
本案例中，A公司以及C公司的会计处理，请问是否可以参考《瑞华研究问题 3-2-103》？具体如下：
（ 1 ） C公司：由于上述合作中A公司实际有品牌及管理出资，根据B公司实际出资额与享有的权益比例算出公允价值为22.45万（=60万/49%） ，因此C公司单体增加无形资产及资本公积 22.45万元；
（ 2 ）A公司单体：长期股权投资62.45万，同时确认营业外收入22.45万；
A公司合并：在投资抵消的基础上，将A公司的营业外收入和C公司的无形资产进行内部交易抵消（暂不考虑C公司无形资产摊销）
请问以上处理是否正确？谢谢。

回答人：chenyiwei
1 、A公司的品牌及管理，如果不签订明确的品牌使用授权协议，保证其权利的专属性和稳定性，C是不满足确认无形资产条件的。可能更多地是从C的净利润中分出一部分作为管理费或者品牌使用费。
2 、同样，A公司单体层面不建议确认营业外收入，以实际投资款 40 万元作为投资成本。但后续可能可以确认品牌使用费、服务费收入，与C层面的费用对应。
A的合并方面，可以在合并报表层面进行收入、费用的抵销处理。